臺灣高等法院臺中分院民事裁定
110年度抗字第498號
抗  告  人  國防部軍備局

法定代理人  吳慶昌
代  理  人  詹振寧律師                    
抗  告  人  財政部國有財產署

法定代理人  曾國基
代  理  人  吳慶昌
複  代理人  詹振寧律師
相  對  人  宋鵬齡  （出境前）籍設臺中市○區○○街00巷



上列當事人間返還房地等事件，抗告人對於中華民國110年11月2
日臺灣臺中地方法院108年度訴字第3288號裁定，提起抗告，本
院裁定如下：
    主  文
原裁定廢棄。
    理  由
一、抗告意旨略以：抗告人前已陳報相對人之大陸地區居所住址
    為大陸地區○○省○○市○○市○○街○○○區○○公寓504室。此一地址
    為相對人經透過相對人親友，向抗告人所陳報，且相對人目
    前亦居住該址。因抗告人並未有原裁定所指起訴不合法定程
    式（民事訴訟法第116條第1項第1款、第121條第1項、第249
    條1項第6款）之情事，故原審駁回抗告人之起訴，自有違誤
    。爰依法提起抗告，請求廢棄原裁定。
二、查：抗告人已於民國109年1月17日，具狀向原審陳報相對人
    之上開大陸地區居所地址（原審於同年月20日收狀，參原審
    卷75頁）。經原審依兩岸共同打擊犯罪及司法互助協議，依
    址囑託對相對人在大陸地區送達，雖因抗告人之起訴狀事實
    理由欄內，載有「中華民國」等文字，致大陸地區人民法院
    無法完成協助送達（參原審卷95、103、111頁所附財團法人
    海峽交流基金會書函、起訴狀、原審電話紀錄表）。惟因上
    開因素，致原審無法順利囑託對相對人在大陸地區送達，並
    非屬抗告人未依民事訴訟法民事訴訟法第116條第1項第1款
    規定，於起訴狀記載相對人之住所或居所住址。況抗告人經
    原審於110年10月13日裁定命補正後，亦具狀聲請原審於上
    開起訴狀內，省略「中華民國」，再對相對人囑託送達等情
    ，有聲請狀附於原審卷205-207頁可參。準此，原審認抗告
    人於起訴書狀內，欠缺記載相對人住所或居所，為不合程式
    ，而依民事訴訟法第116條第1項第1款、第121條第1項、第2
    49條1項第6款規定，裁定駁回抗告人之起訴，經核尚有未洽
    。從而，抗告意旨指適原裁定有所違誤，為有理由，爰將原
    裁定廢棄。
中　　華　　民　　國　　110 　年　　12　　月　　9 　　日
                 民事第七庭  審判長法  官  王  銘
                                   法  官  張國華
                                   法  官  唐敏寶
正本係照原本作成。　　　　　　　　　　　　　　　　
如不服本裁定應於送達後10日內向本院提出再抗告狀（需附繕本），並繳納再抗告費新臺幣1,000元。再為抗告應以適用法規顯有錯誤為理由，並應委任律師或具律師資格之關係人為代理人。因疫情而遲誤不變期間，得向法院聲請回復原狀。　　　　                        　　　　   書記官  劉恒宏
中　　華　　民　　國　　110 　年　　12　　月　　9 　　日